【裁判字號】    92,訴,1524
【裁判日期】    921105
【裁判案由】    毒品危害防制條例
【裁判全文】
臺灣高雄地方法院刑事判決                        九十二年度訴字第一五二四號
    公  訴  人  臺灣高雄地方法院檢察署檢察官
    被      告  乙○○
右被告因毒品危害防制條例案件，經檢察官提起公訴（九十二年度毒偵字第二二六五
號）及移
八號），因被告就被訴事實為有罪之陳述，經本院告知簡式審判程序意旨並聽取當事
人之意見後，合議庭裁定改依簡式審判程序審理，本院判決如左：
    主  文
乙○○連續施用第一級毒品，累犯，處有期徒刑拾月。扣案之第一級毒品海洛因拾貳
包（參包合計淨重肆點陸參公克、包裝重零點捌伍公克；另參包合計淨重參點參玖公
克、包裝重零點柒玖公克，其餘陸包合計淨重壹點陸零公克、包裝重壹點伍柒公克）
均沒收銷燬之。又連續施用第二級毒品，累犯，處有期徒刑捌月。扣案之第二級毒品
安非他命肆包（合計驗前毛重參點壹公克、驗後毛重參公克）均沒收銷燬之。應執行
有期徒刑壹年肆月。扣案之第一級毒品海洛因拾貳包（參包合計淨重肆點陸參公克、
包裝重零點捌伍公克；另參包合計淨重參點參玖公克、包裝重零點柒玖公克，其餘陸
包合計淨重壹點陸零公克、包裝重壹點伍柒公克）、第二級毒品安非他命肆包（合計
驗前毛重參點壹公克、驗後毛重參公克）均沒收銷燬之。
    事  實
一、乙○○前於民國八十六年間，因肅清煙毒條例案件，經臺灣高雄地方法院以八十
    六年度訴字第三四七五號分別判處有期徒刑三年一月、三月，應執行有期徒刑三
    年三月確定，於八十九年十二月十六日執行完畢。
二、乙○○復於九十一年間，因施用毒品案件，經裁定送觀察、勒戒後，認有繼續施
    用毒品傾向，再經裁定送強制戒治，期滿後，經臺灣高雄地方法院檢察署檢察官
    於九十二年三月十一日，以九十二年度戒毒偵字第一八五號為不起訴處分確定。
    又基於施用第一級毒品海洛因之概括犯意，於前開不起訴處分後五年內，再自九
    十二年三月中旬某日起至同年七月十六日晚上六時許止（不含公權力拘束之時間
    ），高雄市○○區○○路四十九號住處，連續以針筒注射方式，施用第一級毒品
    海洛因多次。復另行起意，基於施用第二級毒品安非他命之概括犯意，自九十二
    年三月中旬某日起至同年七月十六日晚上六時許止（不含公權力拘束之時間），
    在上址，連續以燒烤方式，施用第二級毒品安非他命多次。嗣分別於九十二年四
    月十二日晚上八時三十分許，在高雄市鼓山區○○○路與吳鳳路口，為警查獲，
    並扣得第一級毒品海洛因三包（合計淨重四點六三公克、包裝重零點八五公克）
    及第二級毒品安非他命四包（合計驗前毛重三點一公克、驗後毛重三公克）；於
    九十二年五月七日，在高雄市三民區○○○路高速公路口，經警在其兄劉克偉身
    上查獲乙○○所有之第一級毒品海洛因三包（合計淨重三點三九公克、包裝重零
    點七九公克）；於九十二年七月十七日晚上十時許，在高雄市○○區○○路與吳
    鳳路口為警查獲，並扣得第一級毒品海洛因六包（合計淨重一點六零公克、包裝
    重一點五七公克）。
二、案經高雄市政府警察局鼓山分局移送臺灣高雄地方法院檢察署檢察官偵查起訴及
    移送併辦。
    理  由
壹、程序方面：
    本件被告乙○○所犯係死刑、無期徒刑、最輕本刑為三年以上有期徒刑以外之罪
    ，其於準備程序就前揭被訴事實為有罪之陳述，經審判長告知簡式審判程序之旨
    ，並聽取其與公訴人之意見後，本院認無不得或不宜改依簡式審判程序進行之情
    事，爰依刑事訴訟法第二百七十三條之一第一項，裁定本件進行簡式審判程序，
    合先敘明。
貳、實體部分
一、右揭事實，業據被告乙○○於本院審訊中坦承明確，又被告於九十二年四月十二
    日晚上八時三十分許、九十二年七月十七日晚上十時許，為警查獲後，經警採集
    其尿液，經送請高雄市立凱旋醫院檢驗結果，均分別呈第一級毒品嗎啡、甲基安
    非他命陽性反應，此有該院九十二年四月二十四日高市凱醫檢字第一００八號、
    九十二年八月七日高市凱醫檢字第０一二二四號煙毒尿液檢驗成績書各一份、代
    碼與真實姓名對照表二份在卷可稽。另扣案白色粉末十二包，均係第一級毒品海
    洛因（三包合計淨重四點六三公克、包裝重零點八五公克；另三包合計淨重三點
    三九公克、包裝重零點七九公克；其餘六包合計淨重一點六零公克、包裝重一點
    五七公克），有法務部調查局鑑定通知書二紙（調科壹字第二二００一五一九四
    號、第000000000號、第000000000號）附卷可按；另扣案之
    白色晶體四包，均係第二級毒品安非他命（驗前毛重三點一公克、驗後毛重三公
    克），亦有高雄醫學大學附設中和紀念醫院檢驗報告一紙在卷可稽，被告前揭自
    白，核與事實相符，其上開犯行，應堪認定。又被告因施用毒品案件，經送觀察
    、勒戒後，有繼續施用毒品傾向，再經裁定送強制戒治，期滿後，臺灣高雄地方
    法院檢察署檢察官於九十二年三月十一日，以九十二年度戒毒偵字第一八五號為
    不起訴處分確定等情，有卷附臺灣高等法院被告全國前案紀錄表一份在卷可參。
    被告因施用毒品案件，經裁定送觀察、勒戒後，無繼續施用毒品傾向，經為不起
    訴處分確定後，於五年內再犯毒品危害防制條例第十條第一項、第二項之罪，堪
    予認定。從而，本件事證已臻明確，被告犯行應堪認定。
二、按犯毒品危害防制條例第十條之罪，應裁定送觀察、勒戒。經裁定送觀察、勒戒
    後，有繼續施用毒品傾向者，應裁定送強制戒治，期滿後，應為不起訴處分。經
    為不起訴處分後，五年內再犯第十條之罪者，不適用前項之規定（即應由檢察官
    提起公訴），毒品危害防制條例第二十條第一項、第二項、第二十三條定有明文
    。被告前因施用毒品案件，經裁定送觀察、勒戒後，有繼續施用毒品傾向，再經
    裁定送強制戒治，期滿後，為不起訴處分確定，於五年內再犯毒品危害防制條例
第十條之罪，應依該條例第十條第一項之施用第一級毒品罪、同條第二項之施用
    第二級毒品罪論罪科刑。被告各該次施用毒品前之各次持有第一級、第二級毒品
    之行為，為其各該次施用第一級、第二級毒品之犯行所吸收，均不另論罪。又被
    告多次施用第一級、第二級毒品之行為，均時間緊接，所犯構成要件相同，顯係
    基於概括犯意為之，為連續犯，均應論以一罪，並均加重其刑。被告所犯毒品危
    害防制條例第十條第一項、第二項之罪二罪間，犯意各別，行為互異，應分論併
    罰。另被告前於八十六年間，因肅清煙毒條例案件，經本院以八十六年度訴字第
    三四七五號分別判處有期徒刑三年一月、三月，應執行有期徒刑三年三月確定，
    於八十九年十二月十六日執行完畢等情，有臺灣高等法院被告全國前案紀錄表一
    份在卷可稽，其受有期徒刑執行完畢後，五年以內再犯有期徒刑以上之本罪，為
    累犯，應依法加重其刑，並與前揭連續犯之加重事由遞加之。又被告自九十二三
    月中旬某日起至同年四月十一日晚上十一時十三分許止，及自九十二年四月十二
    日晚上十一時十四分起至同年七月十六日晚上六時許止（均不含公權力拘束之時
    間），施用第一級毒品海洛因、第二級毒品安非他命之犯行，雖未據起訴，然與
    前揭起訴有罪部分，有連續犯之裁判上一罪關係，依審判不可分原則，本院自應
    加以審理，附此敘明。爰審酌被告前已因施用毒品而經送觀察、勒戒，仍不知痛
    改前非，猶重蹈覆轍，施用毒品自殘其身，然念其犯後坦承犯行，態度尚佳，知
    所悔悟等一切情狀，分別量處如主文所示之刑，並定應執行刑，以為懲儆。另扣
    案之白色粉末十二包，均係第一級毒品海洛因（三包合計淨重四點六三公克、包
    裝重零點八五公克；另三包合計淨重三點三九公克、包裝重零點七九公克；其餘
    六包合計淨重一點六零公克、包裝重一點五七公克）；另扣案之白色晶體四包，
    均係第二級毒品安非他命（驗前毛重三點一公克、驗後毛重三公克），均應依毒
    品危害防制條例第十八條第一項前段規定，宣告沒收銷燬之。
據上論斷，應依刑事訴訟法第二百九十九條第一項前段、第二百七十三條之一第一項
，毒品危害防制法第十條第一項、第二項、第十八條第一項前段，刑法第十一條前段
、第五十六條、第四十七條、第五十一條第五款，判決如主文。
本案經檢察官甲○○到庭執行職務。
中      華      民      國      九十二      年     十一     月    五    日
                                  臺灣高雄地方法院刑事第六庭
                                      審判長法官    李政庭
                                            法官    何秀燕
                                            法官    蘇雅慧
右正本證明與原本無異。
如不服本判決，應於判決送達後十日內，向本院提出上訴狀。
                                          書記官    林誠桂
中      華      民      國      九十二      年     十一     月    五    日
附錄本案論罪科刑法條：
毒品危害防制條例第十條
施用第一級毒品者，處六月以上五年以下有期徒刑。
施用第二級毒品者，處三年以下有期徒刑。


司法院資訊處製作；財團法人民間司法改革基金會備份。
